【裁判字號】    94,交聲,264
【裁判日期】    950329
【裁判案由】    違反道路交通管理處罰條例聲明異議
【裁判全文】
臺灣雲林地方法院交通事件裁定         94年度交聲字第264號
原處分機關    交通部公路總局嘉義區監理所雲林監理站
異  議  人
即受處分人    甲○○
上列異議人因違反道路交通管理處罰條例案件，對於交通部公路
總局嘉義區監理所雲林監理站民國94年11月25日所為之裁決處分
（原處分案號：雲監裁字第裁72─KAD005729 號）聲明異議，本
院裁定如下：
    主  文
異議駁回。
    理  由
一、原處分機關交通部公路總局嘉義區監理所雲林監理站以異議
    人甲○○於民國94年11月9 日12時57分，駕駛車號TN-2805
    號自用小客車行經雲林縣斗六市鎮○路○○○路路口時，為
    警發現該車並未依規定懸掛後號牌，而為雲林縣警察局斗六
    分局斗六派出所員警以異議人違反道路交通管理處罰條例第
    12條第1 項第7 款之規定，予以掣單舉發。嗣異議人於舉發
    通知單上所載之應到案日期前（即94年11月24日前）提出申
    訴，經原處分機關認申訴為無理由，乃依道路交通管理處罰
    條例第12條第1 項第7 款及違反道路交通管理事件統一裁罰
    基準表之規定，裁處新台幣（下同）3 千6 百元罰鍰（因該
    車已於94年11月10日重領號牌7996-MA ，故道路交通管理處
    罰條例第12條第2 項「號牌吊銷」部分，不再裁處執行）。
二、聲明異議意旨略以：異議人於94年10月15日8 時30分許，因
    車牌1 面（牌號：TN-2805）被 竊，乃至斗六市榴中派出所
    報案，本人報案後，要前往監理站辦理遺失（被竊）換牌，
    但逢週末休假，監理站未上班，嗣因工作繁忙，未克辦理，
    這段期間本人上班均以機車代步。94年11月9 日正有空檔，
    要至監理站辦理換牌事宜時，途中卻遭警察攔下開單（未懸
    掛後車牌行駛公路），當時我提示報案四聯單（僅註明要辦
    理註銷，卻未明示多久需前往辦理），並向警察告知因車牌
    被竊已報案，現欲至監理站辦理換牌，但仍遭警察開單，本
    人至為不平，為此聲明異議等語。
三、按汽車已領有號牌而未懸掛者，處汽車所有人3千6百元以上
    1 萬零8 百元以下罰鍰，並禁止其行駛，道路交通管理處罰
    條例第12條第1 項第7 款定有明文。次按汽車牌照包括號牌
    、行車執照及拖車使用證，為行車之許可憑證；汽車號牌懸
    掛位置，除原設有固定位置外，汽車號牌每車兩面，應正面
    懸掛於車輛前後端之明顯適當位置；汽車號牌之一面或二面
    如遺失或損壞時，汽車所有人應向公路監理機關，重新申領
    牌照，道路交通安全規則第8 條前段、第11條第1 項第1 款
    、第13條第1 項前段亦分別規定甚明。
四、本件異議人對於在上揭時、地駕駛車號TN-2805 號自用小客
    車未懸掛後號牌行駛於道路之事實並不爭執，惟以前開情詞
    置辯。經查，異議人所有原車號為TN-2805 號自用小客車之
    後號牌，確實經異議人於94年10月15日8 時30分許，前往雲
    林縣警察局斗六分局榴中派出所報案協尋之事實，有雲林縣
    警察局車牌遺失電腦輸入單影本在卷可稽，惟上開車牌遺失
    電腦輸入單，充其量僅能作為號牌流向之證明，並為日後重
    新申領號牌之必備文件，並不能據此作為行車之許可憑證，
    即上開車牌遺失電腦輸入單上蓋有「報案後仍須持本聯單至
    公路監理機關辦理註銷或遺損換牌手續」等字樣章戳，亦已
    提醒異議人注意須辦理換牌手續，且異議人既為合格之駕駛
    人，對於車輛無號牌不得行駛於道路之通常智識，自難諉為
    不知，是異議人自不能以其號牌遭竊且已報案等語，作為其
    駕駛未懸掛後號牌之自用小客車行駛於道路之正當理由；更
    何況，異議人自94年10月15日以車牌遺失（失竊）為由報案
    後，迄為警舉發之94年11月9 日間，相距已逾20日以上，衡
    情應有足夠時間辦理換牌事宜，詎其仍未予辦理，徒以其工
    作繁忙，未能辦理云云為辯，自難採信。
五、綜上所述，異議人上開所辯，均無足採。從而原處分機關依
    道路交通管理處罰條例第12條第1 項第7 款及違反道路交通
    管理事件統一裁罰基準表之規定，裁處3 千6 百元罰鍰（因
    該車已於94年11月10日重領號牌7996-MA ，故道路交通管理
    處罰條例第12條第2 項「號牌吊銷」部分，不再裁處執行）
    ，於法核無不合，異議人之異議為無理由，應予駁回。
六、據上論斷，應依道路交通管理處罰條例第87條第2 項，道路
    交通案件處理辦法第19條，裁定如主文。
中    華    民    國    95    年    3     月    29    日
                  交通法庭      法  官  李明益
以上正本證明與原本無異。
如不服本裁定，應於裁定送達後5 日內向本院提出抗告狀（須附
繕本）。
                                書記官  李達成
中    華    民    國    95    年    3     月    30    日


司法院資訊處製作；財團法人民間司法改革基金會備份。
